臺灣臺中地方法院刑事判決　　　　　　　 100年度易字第17號
公　訴　人　臺灣臺中地方法院檢察署檢察官
被　　　告　鄒智然
上列被告因竊盜案件，經檢察官提起公訴（99年度偵字第15674
號），本院判決如下：
    主    文
鄒智然犯夜間侵入住宅竊盜罪，累犯，處有期徒刑捌月。
    犯罪事實
一、鄒智然前因違反槍砲彈藥刀械管制條例案件，經本院以96年
    度訴字第1976號判處有期徒刑1 年5 月確定；又因施用毒品
    案件，經本院以96年度訴字第598 號判處有期徒刑7 月、5
    月，各減刑為有期徒刑3 月15日、2 月15日，應執行有期徒
    刑5 月15日確定。前開案件經接續執行，於民國97年9 月24
    日縮短刑期假釋出監，於98年3 月23日假釋保護管束期滿，
    未經撤銷，視為執行完畢。詎仍不知悔改，復基於意圖為自
    己不法所有之竊盜犯意，於99年5 月8 日夜間9 時39分許（
    起訴書誤植為10時許），騎乘其所有車牌號碼KZB-910 號重
    型機車，前往臺中市○區○○○街10號，進入該大樓至其友
    人陳心玫胞妹陳心怡位於5 樓之11住處，欲找尋友人陳心玫
    時，發現該處大門未鎖，認有機可趁，而侵入陳心怡上開住
    宅內（無故侵入住宅部分未據告訴），徒手竊取陳心怡所有
    筆記型電腦1 臺，得手後旋即離開現場，將該筆記型電腦持
    往臺中市○○路之跳蚤市場變賣，得款新臺幣（下同）5000
    元，供己花用。嗣陳心怡發現住處失竊而報警處理，經警調
    閱該大樓及路口監視器畫面後，始循線查獲上情。
二、案經臺中市警察局第二分局報告臺灣臺中地方法院檢察署檢
    察官偵查起訴。
    理  由
一、按現行刑事訴訟法為保障被告之反對詰問權，排除具有虛偽
    危險性之傳聞證據，以求實體真實之發見，於該法第159 條
    第1 項明定被告以外之人於審判外之言詞或書面陳述，除法
    律有規定者外，不得作為證據。又被告以外之人於審判外之
    陳述，雖不符前4 條之規定（即刑事訴訟法第159 條之1 至
    同條之4） ，而經當事人於審判程序同意作為證據，法院審
    酌該言詞陳述或書面陳述作成時之情況，認為適當者，亦得
    為證據；當事人、代理人或辯護人於法院調查證據時，知有
    第159 條第1 項不得為證據之情形，而未於言詞辯論終結前
    聲明異議者，視為有前項之同意，刑事訴訟法第159 條之5
    定有明文。本件當事人並未就卷內證據資料之證據能力有所
    爭執，且迄於言詞辯論終結前，均未主張有刑事訴訟法第15
    9 條第1 項不得為證據之情形，是應認已同意卷內證據均得
    作為證據，且經本院審酌後，認無不適當之情形，應認本案
    調查之卷內證據均有證據能力，合先敘明。
二、上揭犯罪事實，業據被告鄒智然偵查中及本院審理時供承不
    諱，核與證人即被害人陳心怡於警詢時指訴失竊情節相符，
    並有車籍查詢基本資料詳細畫面1 紙及錄影監視器翻拍畫面
    6 張附卷可稽，足認被告之任意性自白與事實相符，應可採
    信。本案事證明確，被告加重竊盜犯行，洵堪認定。
三、核被告鄒智然所為，係犯刑法第321 條第1 項第1 款之夜間
    侵入住宅竊盜罪。又被告前因違反槍砲彈藥刀械管制條例案
    件，經本院以96年度訴字第1976號判處有期徒刑1 年5 月確
    定；又因施用毒品案件，經本院以96年度訴字第598 號判處
    有期徒刑7 月、5 月，各減刑為有期徒刑3 月15日、2 月15
    日，應執行有期徒刑5 月15日確定。前開案件經接續執行，
    於97年9 月24日縮短刑期假釋出監，於98年3 月23日假釋保
    護管束期滿，未經撤銷，視為執行完畢，有臺灣臺中地方法
    院檢察署刑案資料查註紀錄表及臺灣高等法院被告前案紀錄
    表在卷可考，其受徒刑執行完畢5 年內故意再犯本件有期徒
    刑以上之罪，係屬累犯，應依刑法第47條第1 項規定，加重
    其刑。爰審酌被告正值青壯之年，不思以己力賺取金錢花用
    ，竟竊取被害人陳心怡所有財物，造成被害人財物損害，且
    其竊盜型態乃係於夜間侵入他人住宅內竊盜，嚴重侵擾住家
    安寧，具有高度危險性，惟念其所竊得之財物價值尚非甚鉅
    ，但迄未賠償被害人所受損害，暨其犯後坦承犯行等一切情
    狀，量處如主文所示之刑。
據上論斷，應依刑事訴訟法第299 條第1 項前段，刑法第321 條
第1 項第1 款、第47條第1 項，判決如主文。
中    華    民    國   100    年    1     月    18    日
                  刑事第十七庭  法  官  劉惠娟
以上正本證明與原本無異。
如不服本判決應於收受判決後10日內向本院提出上訴書狀，並應
敘述具體理由；其未敘述上訴理由者，應於上訴期間屆滿後20日
內向本院補提理由書（均須按他造當事人之人數附繕本）「切勿
逕送上級法院」。
                                書記官  林世佳
中    華    民    國   100    年    1     月    18    日
附錄論罪科刑法條：
刑法第321 條
犯竊盜罪而有左列情形之一者，處六月以上、五年以下有期徒刑
：
一  於夜間侵入住宅或有人居住之建築物、船艦或隱匿其內而犯
    之者。
二  毀越門扇、牆垣或其他安全設備而犯之者。
三  攜帶兇器而犯之者。
四  結夥三人以上而犯之者。
五  乘火災、水災或其他災害之際而犯之者。
六  在車站或埠頭而犯之者。
前項之未遂犯罰之。